# 业务购买的处理

提问人：coolfish 时间：2011-04-27 13:55:21
有家公司，做五金机电批发的，有专业市场，在当地五金批零行业有一定的话语权。现在想把整个区域的批发市场联合起来一起上市。以前的公司除了做五金批发，还搞了几个房地产。因为现在的公司有房地产业务，如果拿来做为上市主体，肯定没戏。所以就想以老公司做为股东，新成立一家公司，把五金业务放进去。 如果新公司在承接老公司业务时，只是把原先的五金渠道接过来，原来老公司账面上的五金商品库存全部以现金一次性买过来，而不采取承担债权、债务然后以净额买入的话，是不是就可以理解为不是购买业务？如果形成购买业务的话，是不是必须比照同一控制下企业合并？有没有例外情况？

回答人：chenyiwei
背景不清晰。收购范围是否包含原各实体的实质上的整体经营性资产？原先与其他批发市场是什么关系，是否可以界定为同一控制关系？这些都需要考虑。 网上有一个流传较广的 2009 年度保代培训班资料，是说业务渠道和经营性资产收购是否构成业务合并的，可以参考。